# 创业板 IPO 内控披露问题求助

提问人：davidsamjia 时间：2019-11-08 06:30:17
请问各位大佬：企业在深交所创业板 IPO 时，需要对外披露哪些关于内部控制方面的信息？求问有相关的要求依据吗？

回答人：chenyiwei
一般建议参照《公开发行证券的公司信息披露编报规则第 21 号——年度内部控制评价报告的一般规定》的要求披露。